臺灣士林地方法院民事簡易判決
                                 111年度士簡字第1505號  
原      告  蔡軒羿
被      告  林志鴻

上列當事人間因被告犯違反洗錢防制法等案件，經原告提起刑事
附帶民事訴訟請求損害賠償事件（本院111年度審原附民字第5號
），由本院刑事庭裁定移送前來，本院於民國111年11月16日言
詞辯論終結，並判決如下：
    主  文
被告應給付原告新臺幣參拾貳萬壹仟貳佰參拾伍元，及自民國一
百一十一年一月二十日起至清償日止，按年息百分之五計算之利
息。
本判決得假執行。
    事實及理由
一、按訴狀送達後，原告不得將原訴變更或追加他訴。但擴張或
    減縮應受判決事項之聲明者，不在此限，民事訴訟法第255
    條第1項第3款定有明文。本件原告起訴時訴之聲明為：「被
    告應給付原告新臺幣（下同）330,000元，及自刑事附帶民
    事起訴狀繕本送達翌日起至清償日止，按年息百分之5計算
    之利息」，嗣於本院審理中，原告減縮聲明為：「被告應給
    付原告321,235元，及自刑事附帶民事起訴狀繕本送達翌日
    起至清償日止，按年息百分之5計算之利息」，經查，原告
    前開聲明之變更核屬減縮訴之聲明，與首揭規定相符，應予
    准許。
二、原告主張：被告於不詳日期，加入年籍不詳之人所組成之詐
    欺集團，擔任向被害人收取財物、至提款機提款、轉交款項
    之工作，並與該詐欺集團其他成員共同意圖為自己不法之所
    有，基於三人以上共同冒用公務員名義犯詐欺取財、以不正
    方法由自動付款設備取得他人之物、洗錢之犯意聯絡，由該
    詐騙集團不詳成員於民國110年7月14日上午10時許，冒充中
    華電信客服人員，撥打原告電話，向原告詐稱有人以其個資
    申請新的電話號碼，並因而積欠電話費用18,000多元等語，
    再由該詐騙集團不詳成員冒充檢警人員，假稱原告涉有刑案
    ，需將異常之新光銀行帳戶轉帳至華南銀行帳戶，且因時間
    急迫，需先行交付金融卡等語，使原告陷於錯誤，遂將其申
    設之新光銀行、台北富邦銀行、國泰世華銀行、華南銀行金
    融卡（含密碼），於當日13時15分許，放入紅包袋內並置放
    停在臺北市○○區○○街000巷○○○○號碼000-0000號機車前置物
    箱上。被告則於當日13時18分許，依該詐騙集團不詳成員指
    示，將原告放置在上開機車前置物箱之金融卡4張取走後，
    即持原告之提款卡，插入自動櫃員機並鍵入提款卡密碼，使
    自動提款機辨識系統誤認被告係有正當權源之持卡人，以此
    方式由自動付款設備提領原告台北富邦銀行帳戶、新光銀行
    帳戶及華南銀行帳戶內之款項，共計提領321,235元後，再
    交付予詐騙集團其他不詳成員，以此方式掩飾、隱匿上開犯
    罪所得之本質、來源及去向。嗣原告發覺有異，發現上開銀
    行帳戶遭他人提領上開款項，遂報警處理，經警循線查得上
    情，原告乃受有321,235元之損失。為此爰依侵權行為損害
    賠償之法律關係提起本件訴訟，並聲明：被告應給付原告32
    1,235元，及自刑事附帶民事起訴狀繕本送達翌日起至清償
    日止，按年息百分之5計算之利息。
三、被告則以：我現在在監無法給付及清償，對於原告請求之部
    分沒有意見等語，資為抗辯。
四、按因故意或過失，不法侵害他人之權利者，負損害賠償責任
    ，民法第184條第1項前段定有明文。經查，被告因本件侵權
    行為案件涉犯刑事詐欺等罪嫌，經檢察官起訴後，業經本院
    判處被告有期徒刑1年2月，併科罰金1萬元在案，此有該案
    刑事判決1份在卷可佐，且為被告所不爭執，堪認原告前開
    主張為真實，故原告請求被告賠償原告321,235元，依法有
    據。
五、從而，原告依侵權行為損害賠償之法律關係訴請被告給付原
    告321,235元，及自刑事附帶民事起訴狀繕本送達翌日（即1
    11年1月20日）起至清償日止，按年息百分之5計算之利息，
    為有理由，應予准許。
六、本件係就民事訴訟法第427條第1項訴訟適用簡易程序所為被
    告敗訴之判決，依同法第389條第1項第3款規定，應依職權
    宣告假執行。
七、本件係刑事附帶民事訴訟，由刑事合議庭裁定移送本庭之事
    件，依刑事訴訟法第504條第2項之規定，免納裁判費，故本
    件無應確定之訴訟費用額。
中　　華　　民　　國　　111 　年　　11　　月　　30　　日
                  士林簡易庭法  官  莊明達
上列正本係照原本作成。
如不服本判決，應於判決送達後20日內，向本院提出上訴狀並應
記載上訴理由，如於本判決宣示後送達前提起上訴者，應於判決
送達後20日內補提上訴理由書（須附繕本）。
中　　華　　民　　國　　111 　年　　11　　月　　30　　日
                            書記官  王淳平